臺灣高雄地方法院刑事裁定
111年度聲字第1345號
聲  請  人  臺灣高雄地方檢察署檢察官
受  刑  人  利建璋



上列聲請人因受刑人數罪併罰有二裁判以上，聲請定其應執行之
刑（111年度執聲字第1084號），本院裁定如下：
    主  文
利建璋犯如附表所示之罪，所處各如附表所示之刑，應執行有期
徒刑貳年。
    理  由
一、聲請意旨略以：受刑人因犯竊盜、毀損等罪，先後經法院判
    決確定如附表，經受刑人請求，應依刑法第50條、第53條、
    第51條第5款規定，定其應執行之刑，爰依刑事訴訟法第477
    條第1項規定聲請裁定等語。
二、按裁判確定前犯數罪者，併合處罰之，但得易科罰金之罪與不得易科罰金之罪，不在此限；前項但書情形，受刑人請求檢察官聲請定應執行刑者，依刑法第51條規定定之；宣告多數有期徒刑者，於各刑中之最長期以上，各刑合併之刑期以下，定其刑期，但不得逾30年，刑法第50條第1項第1款及第2項、第51條第5款、第53條分別定有明文。又數罪併罰之定應執行刑，係出於刑罰經濟與責罰相當之考量，對犯罪行為人或受刑人本身及所犯各罪之總檢視，除應考量行為人所犯數罪反應出之人格特性，並應權衡審酌行為人之責任與整體刑法目的及相關刑事政策，在量刑權之法律拘束性原則下採限制加重原則，資為量刑自由裁量權之外部界限，並應受法規範秩序下比例原則等裁量權內部界限支配，以兼顧刑罰衡平原則。
三、經查，受刑人所犯如附表所示之罪，業經法院先後判處如附表所示之刑，其中附表編號4部分為不得易科罰金之罪，其餘附表編號1至3、編號5至7部分，則均為得易科罰金之罪；另附表編號2、3部分，曾定執行刑為有期徒刑4月，如易科罰金，以新臺幣（下同）1,000元折算1日；附表編號5至7部分，曾定執行刑為有期徒刑10月，如易科罰金，以1,000元折算1日，而於如附表所示之日期分別確定在案，且經受刑人請求檢察官聲請定應執行刑，有臺灣高等法院被告前案紀錄表、各該刑事判決書及受刑人聲請定執行刑調查表等在卷可稽。又受刑人所犯如附表編號1所示之罪，雖業已入監執行完畢，但並不影響前述各罪定其應執行刑，僅生嗣後檢察官指揮執行時，就先前已執行之部分予以扣抵之問題而已，茲檢察官聲請定其應執行之刑，本院審核認聲請為正當。本院衡酌受刑人所犯如附表編號1、2、4、5、6、7所示之罪均為竊盜案件，犯罪時間集中在110年1月6日至110年4月9日間；如附表編號3所示之罪為毀損案件，犯罪時間為110年2月3日，被害人則均不相同；依竊盜罪、竊盜未遂、攜帶兇器竊盜罪、毀損罪之罪質及犯罪所生之危害不同等總體情狀，復綜合受刑人對本件定應執行刑案件以書面陳述之意見（見執聲字卷內聲請定執行刑調查表），爰裁定如主文所示之應執行刑。末前述各罪因定執行刑結果，已均不得易科罰金，自無庸諭知易科罰金之折算標準，附此敘明。
四、依刑事訴訟法第477條第1項，刑法第50條、第53條、第51條
    第5款，裁定如主文。
中　　華　　民　　國　　111 　年　　10　　月　　4　　日
                  刑事第十一庭  法　官  李爭春
以上正本證明與原本無異。
如不服本裁定，應於收受送達後5 日內向本院提出抗告狀。
中　　華　　民　　國　　111 　年　　10　　月　　4 　　日
　　　　　　　　　　　　　　　　書記官　黃毓琪　　　　　　　　
　　　　　　　　　
附表：
編  號  　罪名　  宣告刑  犯罪日期 （民國） 最後事實審  確定判決      法院、案號 判決日期 （民國） 法院、案號 確定日期 （民國） 1 竊盜 有期徒刑3月，如易科罰金，以新臺幣1,000元折算1日。 110年2月1日 臺灣高雄地方法院110年度簡字第1303號 110年5月4日 臺灣高雄地方法院110年度簡字第1303號 110年6月9日 2 竊盜未遂 有期徒刑3月，如易科罰金，以新臺幣1,000元折算1日。 110年2月2日 臺灣高雄地方法院110年度簡字第2065號 110年8月16日 臺灣高雄地方法院110年度簡字第2065號 110年9月23日 3 毀損 有期徒刑3月，如易科罰金，以新臺幣1,000元折算1日。 110年2月3日 臺灣高雄地方法院110年度簡字第2065號 110年8月16日 臺灣高雄地方法院110年度簡字第2065號 110年9月23日 4 攜帶兇器竊盜 有期徒刑9月。 110年1月6日 臺灣高雄地方法院110年度審易字第874號 110年10月20日 臺灣高雄地方法院110年度審易字第874號 110年11月24日 5 竊盜 有期徒刑3月，如易科罰金，以新臺幣1,000元折算1日。 110年3月5日 臺灣高雄地方法院110年度簡字第3871號 111年1月13日 臺灣高雄地方法院110年度簡字第3871號 111年3月2日 6 竊盜 有期徒刑4月，如易科罰金，以新臺幣1,000元折算1日。 110年4月9日 臺灣高雄地方法院110年度簡字第3871號 111年1月13日 臺灣高雄地方法院110年度簡字第3871號 111年3月2日 7 竊盜 有期徒刑5月，如易科罰金，以新臺幣1,000元折算1日。 110年3月20日 臺灣高雄地方法院110年度簡字第3871號 111年1月13日 臺灣高雄地方法院110年度簡字第3871號 111年3月2日 備註：1、編號1部分已入監執行完畢（指揮書執畢日期為111年7月25日）。       2、編號2至3部分，曾定應執行刑為有期徒刑4月，如易科罰金，以新臺幣1,000元折算1日；編號5至7部分，曾定應執行刑為有期徒刑10月，如易科罰金，以新臺幣1,000元折算1日。